# 促销品是否应在购入时一次性计入费用？

提问人：风和日丽 时间：2013-02-04 23:40:34
公司主营电子产品，会提供定制的促销品给经销商已促进销售。促销品都是外购的比如：U盘，衣服，帽子等，单位价值不高，但是累计金额也不小。公司买入促销品的时候一次性计入费用，但是实际可能并未给到经销商或部分给到经销商，年末实际在库尚未发放给经销商的促销品数量不少，金额也不小。这种情况下，是否可以一次性进费用，还是应做为公司的存货进行管理和核算？

回答人：chenyiwei
无条件赠送的促销品金额较大的，应当在实际发放时计入销售费用。如果属于买一赠一之类的捆绑销售，则应在送出时确认收入和结转成本。购入时一次性计入损益的做法只有在影响不重大时才是可能接受的。

提问人：ttt520 时间：2017-05-22 19:15:16
请问捆绑销售购入赠品时一次性计入损益是借：销售费用 应交税费—应交增值税—进项 贷:银行存款吗?如果这样做了,后来随商品赠送时,如果开在同一张发票上,赠品不再做账?否则赠品的增值税视同销售,贷方记应交税费—应交增值税—销项， 其他的好像没法记?

回答人：chenyiwei
可以这样理解。

提问人：ttt520 时间：2017-05-24 23:01:17
请问购入时一次计入损益的做法，是不是购入时借:销售费用 应交税费——应交增值税（进项) 贷：银行存款？以后送出时如果按折扣处理不用做账,对吗?可是,如果送出时不按折扣处理，增值税视同销售没法做账?

回答人：chenyiwei
可以这样处理。后续增值税视同销售为借销售费用，贷销项税额。

提问人：ttt520 时间：2017-10-17 22:04:27
请问随货赠送时，赠品不是商品的情况下，除了直接将其计入销售费用，对于先计入库存商品，再结转到销售费用，您怎么看？

回答人：chenyiwei
这时的赠品是不能为本企业带来直接经济利益的，不符合资产定义和确认条件，因此通过存货这个资产科目过渡并不合适。